# 请教版主，这里确不确认递延所得税负债？

提问人：jihuijun 时间：2017-06-23 20:08:31
使用寿命不确定的无形资产与计税基础产生的应纳税暂时性差异确不确认为递延所得税负债？

回答人：chenyiwei
初始确认时，因企业合并取得此类无形资产应确认递延所得税负债；其他情形的初始确认，如果在初始确认时既不影响应纳税所得额又不影响会计利润的，则不确认递延所得税。 后续计量方面，如果因为会计上不摊销而税务上允许摊销而形成应纳税暂时性差异的，则应确认递延所得税负债。

提问人：jihuijun 时间：2017-06-23 21:13:40
“既不影响会计利润也不影响应纳税所得额”。这里怎么会不影响呢，在确认时会计上按正常情况摊销，而税法上按加计0.5摊销，这里明明影响利润的呀？

回答人：chenyiwei
在初始确认时不影响即可，后续计量（摊销、减值、处置等）肯定会影响。关于初始确认豁免，请查阅《企业会计准则第 18 号——所得税》第十一条、第十三条。